【裁判字號】    89,易,1875
【裁判日期】    890710
【裁判案由】    竊盜
【裁判全文】
台灣台中地方法院刑事判決                        八十九年度易字第一八七五號
    公  訴  人  台灣台中地方法院檢察署檢察官
    被      告  乙○○
                甲○○
右列被告等因竊盜案件，經檢察官提起公訴（八十九年度偵字第四八九一號），本院
判決如左：
    主  文
乙○○、甲○○共同攜帶兇器竊盜災民之財物未遂，均累犯，乙○○處有期徒刑伍月
，甲○○處有期徒刑肆月。扣案之螺絲起子壹支沒收。
    事  實
一、乙○○與甲○○係男女朋友關係，乙○○曾於民國八十六年三月間、同年七月間
    、同年十二月間，因違反麻醉藥品管理條例、藥事法、違反麻醉藥品管理條例案
    件，分別經法院判處有期徒刑六月、四月、六月確定，嗣經檢察官聲請定執行刑
    為有期徒刑一年三月，入獄服刑後，於八十七年六月十六日假釋出獄，刑期至八
    十七年八月二十五日屆滿，以已執行論；甲○○亦曾於八十五年間，因違反麻醉
    藥品管理條例案件，經法院判處有期徒刑三月確定，甫於於八十六年二月十一日
    易科罰金執行完畢，均仍不知悔改。乙○○於八十九年三月二十二日下午五時三
    十分許，駕駛車牌號碼Ｂ３─四一二九號自小貨車搭載甲○○，至位於台中縣東
    勢鎮○○路五０三之一號對面丙○○所有之鐵皮屋處，二人因見該鐵皮屋業已於
    八十八年九月二十一日因「九二一大地震」毀損且無人居住，竟共同基於意圖為
    自己不法所有之犯意聯絡及行為分擔，由乙○○持其所有客觀上足為兇器之螺絲
    起子一支，著手竊取災民丙○○所有之鋁門窗，甲○○則在車上把風，乙○○甫
    拆卸完成鋁門窗一組放置地面，未及搬運上車置於自己實力支配之下之際，即為
    鄰居劉火煉發覺報警圍捕，於同日晚上十時十分許，在台中縣東勢鎮○○路上為
    警捕獲，並扣得乙○○所有供竊盜所用之螺絲起子一把。
二、案經台中縣警察局東勢分局報請臺灣臺中地方法院檢察署檢察官偵查起訴。
    理  由
一、訊據被告乙○○固坦承有在右揭時地，持螺絲起子，將被害人丙○○所有於「九
    二一大地震」毀損之鐵皮屋鋁門窗一組拆下之事實；被告甲○○亦不否認有與被
    告乙○○同至現場，且知悉被告乙○○要竊取鋁門窗，當時伊在車上等待之事實
    。被告二人雖均矢口否認有何竊盜犯行，被告乙○○辯稱：該鐵皮屋係因地震倒
    塌之空屋，伊以為已沒有人要，才去拆鋁門窗云云；被告甲○○辯稱：伊並未在
    車上把風云云。惟查：前揭竊盜未遂犯行，業據被告乙○○於警訊、偵查中供承
    不諱，被告乙○○於警訊時並供稱：「我用螺絲起子把鋁門窗拆下來，由我女朋
    友甲○○開車在外把風」等語；被告甲○○於警訊時亦供稱：「我是與乙○○一
    起前往竊取丙○○之鋁門窗」；「我們到達該鐵皮屋時，乙○○要我在車上等他
    ．．．」等語，而被告二人之上開供述，核與被害人指述失竊情節相符，並經證
    人即當時目睹被告行竊過程之劉火煉於警訊時證述屬實，且有物認領據附卷可
    稽，復有扣案之螺絲起子一支可資佐憑，被告事後翻異前詞，顯係卸責之詞，殊
    無足採。再者，被害人所有之鐵皮屋係因「九二一大地震」毀損半倒，業據被害
    人於本院審理時指陳明確；又被告二人行竊之時間為八十九年三月二十二日，尚
    在中華民國八十八年九月二十五日華總一義字第八八００二二八四四０號緊急命
    令第十二點所定施行期間 (八十九年三月二十四日)內，則被告二人所竊取者，
    係災民之財物，亦堪認定。因而事證明確，被告犯行至為明確，應予依法論科。
二、查螺絲起子在客觀上對人之生命、身體均足以構成相當程度之威脅，被告乙○○
    持之行竊，有行兇之危險性存在，自屬刑法第三百二十一條第一項三款所稱之兇
    器，核其等所為，均係犯刑法第三百二十一條第二項、第一項第三款之攜帶兇器
    竊盜未遂罪。被告二人間就上開犯行，有犯意聯絡及行為分擔，均為共同正犯。
    被告二人於災區竊取災民之財物，應依中華民國八十八年九月二十五日華總一義
    字第八八００二二八四四０號緊急命令第十一點第二項、第三項規定加重其刑至
    二分之一，公訴意旨漏未斟酌被害人為災民之事實，容有未洽。查被告乙○○曾
    於八十六年三月間、同年七月間、同年十二月間，因違反麻醉藥品管理條例、藥
    事法、違反麻醉藥品管理條例案件，分別經法院判處有期徒刑六月、四月、六月
    確定，嗣經檢察官聲請定執行刑為有期徒刑一年三月，入獄服刑後，於八十七年
    六月十六日假釋出獄，刑期至八十七年八月二十五日屆滿，以已執行論；被告甲○○亦曾於八十五年間，因違反麻醉藥品管理條例案件，經法院判處有期徒刑三
    月確定，甫於八十六年二月十一日易科罰金執行完畢，有卷附之台灣台中地方法
    院檢察署刑案資料查註紀錄表及台灣高等法院被告全國前案紀錄表可按，其等受
    有期徒刑之執行完畢，五年以內再犯有期徒刑以上之罪，均為累犯，應依法遞加
    重其刑。又被告已著手於犯罪行為之實行而不遂，為未遂犯，爰依刑法第二十六
    條前段規定減輕其刑，並先加後減。本院審酌被告二人均素行不良，犯罪之動機
    、手段，未竊得財物，尚無具體危害，另審酌被告甲○○僅在場把風並非首謀，
    惟犯後均未坦承犯行之態度等一切情狀，分別量處如主文所示之刑。扣案螺絲起
    子一支，係被告乙○○所有供竊盜所用之物，業據被告於警訊及偵查中供明，應
    依法宣告沒收。
據上論斷，應依刑事訴訟法第二百九十九條第一項前段，中華民國八十八年九月二十
五日華總一義字第八八００二二八四四０號緊急命令第十一點第二項、第三項，刑法
第二十八條、第三百二十一條第二項、第一項第三款、第二十六條前段、第四十七條
、第三十八條第一項第二款，判決如主文。
中      華      民      國      八十九      年      七      月    十    日
                                        法  官 劉  長  宜
右正本證明與原本無異。
如不服本判決，應於送達後十日內向本院提出上訴狀（須附繕本），上訴於台灣高等
法院台中分院。
                                         書記官
中      華      民      國      八十九      年    七    月    十三      日
附錄論罪法條全文：
中華民國八十八年九月二十五日華總一義字第八八００二二八四四０號緊急命令第十
一點第二項、第三項：
以詐欺、侵占、竊盜、恐嚇、搶奪、強盜或其他不正當之方法，取得賑災款項、物品
或災民之財物者，按刑法或別刑法之規定，加重其刑至二分之一。
前二項之未遂犯罰之。
刑法第三百二十一條第一項第三款、第二項：犯竊盜罪而有左列情形之一者，處六月
以上五年以下有期徒刑：
三、攜帶兇器而犯之者。
前項之未遂罰之。


司法院資訊處製作；財團法人民間司法改革基金會備份。
